# 企业破产重组中债转股附带回购条件的会计处理

提问人：ladyfinger 时间：2019-07-31 20:16:16
求教陈版主，
企业的破产重整方案是实行债转股，但这一部分附带了回购条件，在企业未来现金充足且达到减资条件时，将对该部分股权进行回购。
请问，
1 、这部分债转股在企业的账面应当认定为负债还是权益？对这类附带回购条件的债转股，主要从哪方面认定它的性质（负债 or 权益）呢？
2 、考虑新金融工具准则对金融负债和权益的区分，我认为这项回购条件属于无法无条件避开的类型，应当属于金融负债，不知道认识对不对？
万分感谢。

回答人：chenyiwei
你的理解基本合理。这属于回购自身权益工具的义务，且触发回购条件的事项并非完全由发行方自主控制，根据 CAS37 第十一条、第十二条规定，应将回购义务确认为金融负债。